臺灣臺北地方法院刑事判決
109年度訴字第520號
公  訴  人  臺灣臺北地方檢察署檢察官
被      告  陳來發  


選任辯護人  郭佳瑋律師
            傅煒程律師
            陳欣彤律師
被      告  侯伯諭  



            顏浩安  

                      籍臺北市○○區○○路000號0樓(臺北○○○○○○○○)

上  一  人
選任辯護人  李成功律師
被      告  林俊祥  



            日野浦苗

                      住○○市○○區○○路0段000○0號00    樓

            吳博睿  



上列被告等因妨害風化案件，經檢察官提起公訴（ 108年度偵字
第24630號、第24684號），本院判決如下：
    主  文
陳來發犯如附表一編號1及2「主文」欄所示之罪，各處如附表一
編號1及2「主文」欄所示之刑及沒收。應執行有期徒刑拾月。
侯伯諭犯如附表一編號1及2「主文」欄所示之罪，各處如附表一
編號1及2「主文」欄所示之刑。應執行有期徒刑陸月，如易科罰
金，以新臺幣壹仟元折算壹日。
顏浩安犯如附表一編號1及2「主文」欄所示之罪，各處如附表一
編號1及2「主文」欄所示之刑及沒收。應執行有期徒刑拾月。
林俊祥犯如附表一編號1及2「主文」欄所示之罪，各處如附表一
編號1及2「主文」欄所示之刑。應執行有期徒刑陸月，如易科罰
金，以新臺幣壹仟元折算壹日。 
日野浦苗犯如附表一編號1及2「主文」欄所示之罪，各處如附表
一編號1及2「主文」欄所示之刑。應執行有期徒刑陸月，如易科
罰金，以新臺幣壹仟元折算壹日。
吳博睿犯如附表一編號1及2「主文」欄所示之罪，各處如附表一
編號1及2「主文」欄所示之刑。應執行有期徒刑陸月，如易科罰
金，以新臺幣壹仟元折算壹日。 
    事  實
壬○○為址設臺北市○○區○○○路0段000號「頂尖高手足體養生館」
  （下稱本案養生館）之負責人；己○○為本案養生館之員工；子
  ○○為址設臺北市○○區○○○路000號11樓「皇朝控股股份有限公司
  」（下稱皇朝控股公司）、臺北市○○區○○○路000號1樓「日台
  遊資訊社」之實際負責人，以「無料案內所」之名義對外營業
  ；戊○○為「日台遊資訊社」之登記負責人，負責處理相關帳務
  ；甲○○○、丁○○均為「無料案內所」所僱之員工，其等基於意
  圖使成年女子與他人為猥褻行為而媒介、容留以營利之犯意聯
  絡，以如附表一所示之方式媒介、容留如附表一所示之成年女
  子在本案養生館內，為如附表一所示之日本遊客從事以手搓揉
  生殖器至射精為止之猥褻服務（下稱「半套」性交易），並收
  取對價而營利。嗣於民國108年10月2日20時許，為警執行搜索
  而當場查獲，始悉上情。
案經內政部警政署（下稱警政署）移送臺灣臺北地方檢察署（
  下稱臺北地檢署）檢察官偵查起訴。 
    理  由
壹、程序方面
關於被告壬○○、子○○部分，本案判決下列所引用被告以外之人
  於審判外陳述之證據能力，析述如下：
㈠證人即「無料案內所」員工乙○○於警詢中之證述，有證據能力
  ：　
⒈按被告以外之人於審判中有滯留國外或所在不明而無法傳喚或
  傳喚不到者者，其於檢察事務官、司法警察官或司法警察調查
  中所為之陳述，經證明具有可信之特別情況，且為證明犯罪事
  實之存否所必要者，得為證據，刑事訴訟法第159條之3第3款
  定有明文。
⒉查證人乙○○於警詢中之證言，雖屬審判外之陳述，惟伊於本院
  審理中經依法傳喚、拘提，均未到庭，有個人戶籍資料查詢結
  果、臺灣高等法院在監在押全國紀錄表、本院送達證書、本院
  刑事報到單、公務電話紀錄、拘票暨拘提報告書附卷可稽（見
  本院「查戶籍‧前科‧在監在押」卷宗，「送達證書」卷宗，本
  院109年度訴字第520號卷《下稱本院卷》卷二第59頁至第65頁、
  第105頁至第107頁、第155頁、第209頁至第213頁、第225頁至
  第233頁）。觀諸證人乙○○於警詢中陳述之外部附隨環境與條
  件，尚查無不法取供或筆錄記載失真之情事，又距本案查獲時
  接近，伊當可立即回想反應親身見聞體驗之事實，且尚不及權
  衡利害及取捨得失，亦較無來自同案被告之有形、無形壓力，
  而出於不想生事或迴護被告之供證，是證人乙○○於警詢中之心
  理狀態，既未遭受任何外力壓迫，記憶未受污染，心智亦屬健
  全，所述應係出於真意，且依當時客觀環境與條件加以觀察，
  堪認伊於警詢中之陳述，應具有可信之特別情況，復為證明犯
  罪事實存否所必要，依據首揭規定，應認有證據能力，而得採
  為本案之證據。被告壬○○、子○○及其等辯護人辯以證人乙○○於
  警詢中之證述無證據能力云云（見本院卷一第141頁），自非
  可採。
㈡關於被告壬○○部分，證人子○○於警詢中之證述，有證據能力：
  　
⒈按被告以外之人於檢察事務官、司法警察官或司法警察調查中
  所為之陳述，與審判中不符時，其先前之陳述具有較可信之特
  別情況，且為證明犯罪事實存否所必要者，得為證據，刑事訴
  訟法第159條之2定有明文。所謂「與審判中不符」，係指該陳
  述之主要待證事實部分，自身前後之陳述有所矛盾不符，導致
  應為相左之認定，此並包括先前之陳述詳盡，於後簡略，甚至
  改稱忘記、不知道或有正當理由而拒絕陳述（如經許可之拒絕
  證言）等實質內容已有不符者在內（最高法院100年度台上字
  第1296號判決意旨參照）。又所稱「必要性」要件，係指該審
  判外陳述為證明犯罪之待證事實存在或不存在所不可或缺，亦
  即就具體個案案情及相關卷證判斷，為發現實質真實目的，認
  為除該項審判外之陳述外，已無從再就同一供述者取得與其上
  開審判外陳述相同供述內容，倘以其他證據代替，亦無從達到
  同一目的而言；又所謂「可信性」要件，則指陳述係在特別可
  信為真實之情況下所為者而言，亦即法院應斟酌陳述時外部附
  隨環境或條件，例如時間之間隔、是否為有意識之迴避、有無
  受外力干擾或事後串謀、警詢製作之筆錄記載是否完整、是否
  出於自由意識陳述等情，綜合判斷，細究陳述人問答態度、表
  情與舉動之變化，以查是否具較可信之特別情況。
⒉證人子○○於警詢中所為之陳述，固屬被告壬○○以外之人於審判
  外之陳述，然伊於審理中，就本案攸關案情之事項行使拒絕證
  言（見本院卷二第74頁），依前揭說明，核屬刑事訴訟法第15
  9條之2所定「與審判中不符」之情形。衡諸伊於警詢中陳述較
  接近案發時點，記憶應較為清晰，且因被告壬○○不在場，較無
  來自被告壬○○同庭之心理壓力而為虛偽不實之指證，或事後串
  謀，或因他人干擾而故為迴護被告壬○○之機會，故伊於警詢中
  較有可能據實陳述，又觀之伊於警詢中係經員警以一問一答，
  且查無以強暴、脅迫、威脅、利誘或其他不正方法詢問，可見
  伊所為警詢中之陳述應無受到不當汙染或外界干擾，而有較可
  信之特別情況。再者，伊之陳述涉及被告壬○○有無媒介、容留
  他人從事猥褻行為之犯行，因此種犯行多較為隱密，尚無從以
  其他證據採用而達同一目的，實為證明犯罪事實存否所必要，
  依刑事訴訟法第159條之2規定，應認有證據能力。
㈢關於被告壬○○部分，本案判決所引用下列證人於偵查中之陳述
  ，均有證據能力：　
⒈按被告以外之人於偵查中向檢察官所為之陳述，除顯有不可信
  之情況者外，得為證據，此為刑事訴訟法第159條之1第2項所
  明定。蓋檢察官既代表國家偵查犯罪、實施公訴，依法有訊問
  被告、證人或鑑定人之權，且實務運作時，偵查中檢察官向被
  告以外之人所取得之陳述，原則上均能遵守法律規定，不致違
  法取供，其可信性甚高，除反對該項供述得具有證據能力之一
  方，已釋明「顯有不可信之情況」之理由外，不宜遽指該證人
  於偵查時之陳述不具證據能力。
⒉次按被告以外之人於偵查中，經檢察官非以證人身分傳喚，於
  取證時，除在法律上有不得令其具結之情形者外，亦應依人證
  之程序命其具結，方得作為證據，惟被告以外之人，於偵查中
  未經具結之陳述，依通常情形，其信用性仍遠高於在警詢所為
  之陳述，衡諸於警詢所為之陳述，均無須具結，卻於具有「特
  信性」、「必要性」時，即得為證據，若謂該偵查中未經具結
  之陳述，一概無證據能力，無異反而不如警詢之陳述，顯然失
  衡。因此，被告以外之人於偵查中未經具結所為之陳述，如與
  警詢陳述同具有「特信性」、「必要性」時，依「舉輕以明重
  」原則，本於刑事訴訟法第159條之2、第159條之3之同一法理
  ，例外認為有證據能力，以彌補法律規定之不足，俾應實務需
  要，方符立法本旨（最高法院103年度台上字第491號判決意旨
  參照）。
⒊查證人即日本客人小野利行、吉田勝、證人即本案養生館之按
  摩師辛○○、癸○○、陳艾昀、LOH LYNN於偵查時以證人身分所為
  之證述，業經具結，有各該結文可參（見他卷第209頁至第213
  頁、第239頁、第251頁、第299頁、第335頁），且被告壬○○及
  其辯護人並未釋明伊等於偵查中之陳述有何顯不可信之情形，
  依上開說明，應認伊等於偵查中經具結之證述具有證據能力。
  　
⒋至證人即本案養生館員工丙○○、證人即「無料案內所」員工邱
  顯堯、證人乙○○、被告己○○、子○○、戊○○、甲○○○及丁○○於偵
  查時，以被告身分所為之陳述，因非以證人身分接受訊問，而
  未經具結，然參酌檢察官於訊問前，已依法告知權利事項，並
  無違法訊問之情，且將筆錄交付閱覽無訛始令其等簽名，復無
  證據得以證明認定其等陳述時非基於自由意志而為，是綜合陳
  述當時之原因、過程、內容、功能等外在環境加以觀察，堪認
  其等均係出於自由意志而陳述，且具有可信之特別情況，並為
  證明本案犯罪事實所必要，應認均有證據能力。又檢察官於10
  8年10月3日以被告身分訊問證人丙○○、邱顯堯、乙○○、被告己○○、子○○、戊○○、甲○○○及丁○○後，認有使其等轉為證人應訊
  之必要，遂依法告知證人拒絕證言權，並命具結後所為之證述
  （見他卷第559頁至第561頁、第565頁至第575頁），依上開說
  明，亦認此等證述具有證據能力。從而，被告壬○○及其辯護人
  認上揭偵查時之證述，均不具證據能力云云，並非可採。
㈣關於被告子○○部分，本案判決所引用被告子○○以外之人於偵查
  中之陳述，均有證據能力：　
⒈按被告以外之人於審判外之陳述，雖不符合同法第159條之1至
  第159條之4之規定，但經當事人於審判程序同意作為證據，法
  院審酌該言詞陳述或書面陳述作成時之情況，認為適當者，亦
  得為證據，同法第159條之5第1項定有明定。
⒉本案判決所引用被告子○○以外之人於偵查中之陳述，因被告子○○於準備程序中就該等供述證據之證據能力表示同意（本院卷
  一第141頁），且檢察官、被告子○○及其辯護人迄至言詞辯論
  終結前均未再聲明異議，復經本院審酌該等陳述作成時之情況
  ，認為以之作為證據應屬適當，依上開規定，應認有證據能力
  。
關於被告己○○、戊○○、甲○○○及丁○○部分，本案判決所引用被告
  以外之人於審判外之陳述，均有證據能力：
  本案判決所引用被告以外之人於審判外之陳述，因被告己○○、
  戊○○、甲○○○及丁○○於準備程序中就該等供述證據之證據能力
  均表示同意（本院卷一第141頁至第142頁、第241頁），且檢
  察官、前開被告及其等辯護人迄至言詞辯論終結前均未再聲明
  異議，復經本院審酌該等陳述作成時之情況，認為以之作為證
  據應屬適當，依上開規定，認有證據能力。
本案資以認定事實之非供述證據（詳後述），查無違反法定程
  序取得之情形，依刑事訴訟法第158條之4之反面解釋，具證據
  能力。其餘被告以外之人於審判外之陳述，未經本判決援引為
  認定犯罪事實之基礎，爰不逐一論述該等證據之證據能力，附
  此敘明。
貳、實體方面
認定事實所憑之證據及理由： 
㈠訊據被告壬○○、己○○、子○○、戊○○、甲○○○及丁○○（下稱被告壬○○等6人）均矢口否認有何圖利媒介、容留猥褻行為之犯行，
  所辯如下：
⒈被告壬○○辯稱：其是本案養生館之負責人，但沒有提供性服務
  等語（見本院卷一第140頁）。
⒉被告己○○辯稱：其是本案養生館的員工，僅從事清潔工作，沒
  有引導客人挑選女性及收費等語（見本院卷一第140頁）。
⒊被告子○○辯稱：其是皇朝控股公司及「日台遊資訊社」之實際
  負責人，皇朝控股公司從事軟體開發，「日台遊資訊社」僅提
  供觀光客諮詢，其未指示員工為日本遊客提供性服務等語（見
  本院卷一第140頁）。
⒋被告戊○○辯稱：其只是公司掛名的負責人，什麼都不知道等語
  （見本院109年度審訴字第501號卷《下稱審訴卷》第164頁，本
  院卷一第140頁）。
⒌被告甲○○○辯稱：其只負責迎接、招待日本遊客，並使用日語與
  對方溝通，未提供性服務等語（見本院卷一第140頁）。
⒍被告丁○○辯稱：其負責開車搭載日本遊客前往本案養生館，但
  不知道對方到本案養生館做什麼等語（見本院卷一第240頁）
  。
㈡經查：被告壬○○為本案養生館之負責人；被告己○○為本案養生
  館之員工；被告子○○為皇朝控股公司及「日台遊資訊社」之實
  際負責人；被告戊○○為「日台遊資訊社」之登記負責人，負責
  處理相關帳務；被告甲○○○及丁○○均為「無料案內所」之員工
  ，且被告丁○○負責駕駛車輛搭載日本遊客前往本案養生館等情
  ，此為被告壬○○等6人所不爭執（見本院卷一第140頁至第141
  頁、第240頁至第241頁），並有公司基本資料、商業登記基本
  資料及店家現場照片等件附卷可稽（見臺北地檢署108年度他
  字第9989號卷《下稱他卷》第23頁、第29頁、第55頁至第57頁）
  ，故此部分事實，首堪認定。
㈢小野利行、吉田勝均在「無料案內所」，透過被告甲○○○說明、
  介紹本案養生館之「半套」性交易，並談妥對價為3,000元等
  條件後，分別由被告丁○○駕駛車牌號碼000-0000號之銀色賓士
  自用小客車（下稱ALP-6902號賓士車）先後搭載伊等至本案養
  生館與如附表一所示之女子從事「半套」性交易：
⒈證人小野利行於偵查時結證稱：伊於108年10月2日到「無料案
  內所」，由案內所內的女性工作人員向伊介紹按摩及「半套」
  ，還有說「半套」就是用手服務下半身之生殖器，桌子上的印
  刷品則寫著價格3,000元，只有介紹本案養生館給伊，嗣該案
  內所開車送伊到本案養生館，伊將3,000元支付給在櫃檯的男
  性，對方就帶伊進入房間內，接著有5至6位小姐進來給伊選，
  於挑選完後，那名小姐叫伊脫光衣服，然後洗澡，一開始是幫
  伊按摩，然後往上躺，手四處摸伊的身體，最後直接摸到生殖
  器，弄到一半警察就衝進來等語（見他卷第73頁至第75頁）。
⒉證人吉田勝於偵查時結證稱：伊於108年10月2日到「無料案內
  所」，案內所內的人向伊用日語介紹本案養生館是色情按摩，
  說「全套」即做愛是6至7,000元，「半套」即用手幫忙打手槍
  是3,000元，介紹的人是男性店員，後面又來了2名年輕人，3
  人都是男性，伊當下決定要做「半套」服務，有人開車載伊到
  養生館，那輛車感覺是好車，應該是賓士，下車之後，開車的
  人帶伊進去店裡，伊支付給店員3,000元，接著幾個女生進來
  房間給伊挑選，伊選了1名後，對方就叫伊先洗澡，伊正要進
  去洗澡，剛脫下襪子，警察就進來等語（見他卷第77頁至第79
  頁）。
⒊證人庚○○於審理中結證稱：108年10月2日晚間，伊服務對象是1
  位日本人，也就是小野利行，服務的過程中，小野利行全身脫
  光，趴在按摩床上，伊碰觸小野利行的全身，並以手慢慢撫摸
  小野利行的生殖器，生殖器上有抹油，這是按摩的流程，每次
  做1個客人，伊可領到1,000元，下班才領得到等語（見本院卷
  一第268頁至第272頁）。
⒋佐以108年10月2日20時許為警查獲時，在本案養生館之包廂內
  ，證人小野利行確為裸體接受按摩，且伊之生殖器上仍殘留潤
  滑油乙情，有現場照片存卷足憑（見他卷第517頁至第520頁）
  ，可證證人庚○○確有在本案養生館之包廂內為小野利行從事「
  半套」性交易。又證人辛○○於偵查時雖證稱：伊於108年10月2
  日是服務吉田勝，還沒有開始按摩，吉田勝也尚未洗澡，只在
  房間內挑選好伊，除了按摩外，伊沒有提供其他服務，沒有「
  半套」或「全套」，價格是多少伊不清楚，但可以從中抽成1,
  000元等語（見他卷第76頁），酌以證人辛○○為吉田勝服務之
  按摩師，就上開事項顯具有利害關係，基於人性不自陷己罪之
  考量，自存有避重就輕維護自己利益之舉，衡情難期伊為真實
  之陳述，惟伊所述證人吉田勝在房間內挑選伊提供服務後，隨
  即去洗澡，伊就該次交易可抽成1,000元各節，核與證人吉田
  勝所述伊在本案養生館內付費從事「半套」，在房間內挑選女
  性後，先行洗澡之情及證人庚○○所證「半套」性交易之抽成為
  1,000元之情相符，足徵證人辛○○為吉田勝提供之服務應為「
  半套」性交易無訛。
⒌觀諸卷附「無料案內所」員工邱顯堯持用之行動電話內，「無
  料本店群組」通訊軟體對話內容略以：「MM，1位，7000」、
  「MM，1位，5000，計5000，現金」、「In」、「MM，1位，30
  00，計3000，現金」、「KTV，1位，3500，計3500，現金」等
  語，此有前開對話截圖存卷可考（見他卷第369頁至第373頁）
  。且證人乙○○於警詢中證稱：伊在「無料案內所」1號店擔任
  發傳單、舉廣告牌等工作，為上開群組之成員，前揭對話內容
  關於「MM」指按摩（馬殺雞），「MM，1位，3000」意為按摩
  店小姐用手幫客人手淫1次是3,000元，「KTV，1位，3500」意
  為KTV店家小姐用手幫客人手淫1次是3,500元，「MM，1位，50
  00」意為按摩店小姐用手幫客人口交1次是5,000元，「MM，1
  位，7000」意為按摩店小姐幫客人性交1次是7,000元，暱稱「
  +000000000000~Henry」為被告子○○之手機門號，伊都稱被告
  子○○「董ㄟ」等語（見他卷第361頁、第403頁），又於偵查時
  結證稱：伊任職在「無料案內所」，老闆是被告子○○，案發當
  日店內只有3個人，即伊、邱顯堯及被告甲○○○，除了被告甲○○○外，公司應該沒有其他人會說日語等語（見他卷第549頁）。
  　
⒍證人邱顯堯於偵查時結證稱：伊的公司是「無料案內所」，案
  發當日店內只有3個人，即伊、乙○○及被告甲○○○；除了被告甲○○○外，老闆即被告子○○也會說日語，但被告子○○當時不在場
  ，所以伊看到的都是被告甲○○○跟客人說話等語（見他卷第549
  頁至第550頁）。
⒎證人子○○於警詢中及偵查時證稱：伊都是指派被告丁○○去本案
  養生館收取媒介猥褻性交易的錢，也是被告丁○○負責載客人去
  本案養生館等語（見他卷第406頁、第555頁）。
⒏證人戊○○於偵查時證稱：「無料案內所」員工都有LINE通訊軟
  體，有談成功會在上面發通知，透過群組通知被告丁○○去接送
  客人等語（見他卷第556頁）。　
⒐被告甲○○○於偵查時供陳：其在「無料案內所」工作，老闆是被
  告子○○，於案發當日在該案內所裡，只有其會說日語，而由其
  跟客人介紹，去本案養生館的客人是跟其談好價格，其負責介
  紹去該養生館及價格，真正付錢的地方在該養生館，其有跟客
  人說過有的女生會提供「半套」服務，有的不會，要看個別的
  女生狀況等語（見他卷第550頁至第552頁）。
⒑被告丁○○於警詢中坦認：其在「無料案內所」擔任司機，負責
  替公司載日本客人到本案養生館，並幫忙公司收錢，拿回來交
  給被告戊○○；其於案發當日是駕駛ALP-6902號賓士車，搭載日
  本客人到本案養生館共2次，客人是在路邊看招牌或宣傳車廣
  告，而進入「無料案內所」諮詢，公司也會派人在路口明顯處
  舉牌子等語（見他卷第449頁至第450頁），又於偵查時供陳：
  皇朝控股公司及「無料案內所」是同一家公司，其在該公司工
  作，老闆是被告戊○○，薪水是被告戊○○支付，工作內容是從「
  無料案內所」搭載客人去本案養生館，店裡負責跟客人介紹，
  有個群組會通知其去接送客人，公司叫其拿多少錢，其就跟客
  人收多少錢，因其於案發時剛好去廁所，所以請本案養生館拿
  錢等語（見他卷第547頁至第548頁、第553頁）。
⒒綜以上揭證據，可知108年10月2日20時為警查獲前之某時許，
  被告甲○○○在「無料案內所」分別向證人小野利行、吉田勝說
  明、介紹本案養生館之「半套」性交易，並談妥對價為3,000
  元後，再由被告丁○○駕駛ALP-6902號賓士車先後搭載伊等至本
  案養生館，且證人小野利行與庚○○、證人吉田勝與辛○○在個別
  房間內從事「半套」性交易之事實。又證人吉田勝固稱為伊介
  紹的是男性店員等語，但衡以伊至「無料案內所」為偶然之舉
  ，過程又非甚久，本難期待伊能仔細觀察、記憶所有相關經過
  ，復受限於伊個人觀察注意及記憶能力之差異，對於細部內容
  記憶模糊，乃屬常情，而依證人乙○○、邱顯堯及被告甲○○○所
  述，足證係被告甲○○○介紹證人吉田勝至本案養生館從事「半
  套」性交易，自難執證人吉田勝此部分證詞為對被告甲○○○有
  利之認定。是被告甲○○○辯稱：其只負責迎接、招待日本客人
  ，並使用日語與對方溝通，未提供性服務云云，並非可採。　
㈣被告子○○指示被告甲○○○及丁○○為上述㈢之行為，與本案養生館
  之拆帳方式如附表一所示，並由被告戊○○負責處理相關帳務：
⒈證人丁○○於偵查時證稱：伊老闆是被告戊○○，薪水是被告戊○○
  支付，伊公司跟本案養生館拆帳，給本案養生館1,800元，其
  餘的由伊帶回去給被告戊○○；被告子○○也是老闆，但跟伊聯繫
  的都是被告戊○○等語（見他卷第4547頁至第548頁）。
⒉被告子○○於警詢中自陳：其公司有在臺北市○○區○○○路000號1樓
  、409號1樓成立「無料案內所」，類似日本觀光客諮詢中心，
  如果是介紹去酒店消費，會跟店家收取600元的介紹費，如果
  是介紹去本案養生館，則跟店家收取1,200元介紹費，因為很
  多日本觀光客會詢問，故其自108年7月間起，開始介紹日本男
  性觀光客至本案養生館從事「半套」性交易，上開合作及分帳
  模式，是其這邊去跟本案養生館談的等語（見他卷第406頁至
  第407頁），又於偵查時供陳：皇朝控股公司是其於106年間跟
  他人買的，「無料案內所」是用「日台遊資訊社」登記，背後
  實際出資人都是其，被告戊○○是幫其管帳；大約108年7月底，
  其找本案養生館合作，合作模式是3,000元會退1,200元給其，
  由本案養生館提供「半套」性交易，並透過「無料案內所」內
  之員工跟客人介紹，店裡都是用IPAD跟客人介紹，有寫性感按
  摩的服務，所以員工看了應該都知道，針對108年10月2日請員
  工去跟日本客人介紹並媒介到本案養生館從事「半套」性交易
  ，其承認此情等語（見他卷第554頁至第556頁）。
⒊被告戊○○於偵查時供陳：其是皇朝控股公司的總經理，同時是
  「日台遊資訊社」的登記負責人，被告丁○○收到的錢都是給其
  ，店裡提供給日本客人的有性感按摩及正常服務，針對108年1
  0月2日請員工去跟日本客人介紹並媒介到本案養生館從事「半
  套」性交易，其承認此情等語（見他卷第554頁至第556頁）。
⒋稽之證人丁○○、被告子○○及戊○○上揭警偵時陳述內容相互吻合
  ，且小野利行、吉田勝確在被告子○○經營之「無料案內所」內
  ，透過該所之員工介紹、載送，至本案養生館接受「半套」性
  交易，且每次交易可分得之介紹費，亦須由證人丁○○繳回公司
  予被告戊○○管理帳務，足徵介紹日本遊客至本案養生館從事「
  半套」性交易，實屬「無料案內所」之營業內容，而被告子○○
  既為實際負責人，對此當無不知之理，由上可知被告甲○○○及
  丁○○上述㈢之行為，確係依被告子○○之指示行事。
⒌被告子○○於審理中固改稱：皇朝控股公司從事軟體開發，「日
  台遊資訊社」僅提供觀光客諮詢，其從未指示員工為日本遊客
  提供性服務，警詢中是由楊警官跟其套好話，說大家都講了，
  叫其認一認，其根本不知道等語（見審訴卷第138頁，本院卷
  一第140頁）。被告戊○○於審理中亦改稱：其是掛名的負責人
  ，完全都不知道，案發時會承認是小隊長的關係等語（見審訴
  卷第138頁）。惟被告子○○於警詢中為上揭陳述後，復以被告
  身分接受檢察官之訊問，且經檢察官依法告知權利事項，並對
  之以一問一答提問，其仍承認有介紹日本客人至本案養生館從
  事「半套」性交易，又經檢察官將其轉為證人，依法踐行告知
  證人拒絕證言權及命其具結後再為訊問，仍無翻異其詞，坦承
  其有請員工跟日本客人介紹並媒介至本案養生館從事「半套」
  性交易，足認其上揭警偵時之陳述顯係出於「真意」所為，應
  無遭受威脅、利誘或詐欺等不法訊問情事。又被告戊○○於偵查
  時，經檢察官以被告身分傳訊，於依法告知權利事項後提問，
  其坦認案發時之日本客人係經其等介紹至本案養生館從事「半
  套」性交易，且經檢察官將其轉為證人身分，依法告知證人拒
  絕證言權，並命其具結後再為訊問後，亦坦承有提供性感按摩
  、請員工跟日本客人介紹並媒介至本案養生館從事「半套」性
  交易各節，復參其於審理中僅陳：於偵查時是為了保護被告子
  ○○，才會如此陳述等語（見本院卷二第182頁），並未指稱檢
  察官有何違法取供之舉，可徵其於上揭偵查時之陳述，亦出於
  「真意」所為，況其等於警偵時之陳述應屬較為可信，已如前
  述（參理由欄壹、㈡、㈢⒋），是被告子○○及戊○○於審理中所述
  ，均不足採。綜上，被告子○○以「無料案內所」名義對外營業
  ，指示被告甲○○○及丁○○為上述㈢之行為，而於每次「半套」性
  交易，本案養生館均分得1,800元，「無料案內所」則可分得1
  ,200元，並由被告戊○○負責處理此部分帳務之事實，堪可認定
  。
㈤被告壬○○提供其所營之本案養生館予如附表一所示之女子從事
  「半套」性交易，並指示被告己○○引導小野利行、吉田勝前往
  房間、帶領上述女子供伊等挑選及收取費用：
⒈證人子○○於警詢中證稱：「無料案內所」介紹到本案養生館從
  事「半套」性交易，跟該養生館收1,200元，因為很多日本觀
  光客詢問，故自108年7月間起，開始介紹日本男性觀光客至本
  案養生館從事「半套」性交易，合作及分帳模式是伊這邊去跟
  本案養生館談的等語（見他卷第406頁至第407頁），又於偵查
  時證稱：大概7月底，伊去找本案養生館合作，找的是現場的
  人，當初有談好他們提供「半套」性交易，並透過「無料案內
  所」跟客人介紹，3,000元要退伊1,200元等語（見他卷第554
  頁至第555頁）。
⒉證人小野利行於偵查時結證稱：伊在本案養生館將3,000元支付
  給在櫃檯的男性，對方帶伊進入房間內，接著有5至6位小姐進
  來給伊挑選等語（見他卷第73頁至第75頁）。　　
⒊證人庚○○於審理中結證稱：伊上班的第1天，就有人告知工作流
  程，即先抹油，再撫摸，然後用手「做手工」，1節50分鐘；
  「做手工」的意思是用手幫生殖器做「半套」，直到射精；伊
  幫客人做完後，需要收拾房間內的東西，毛巾及墊子都要換，
  墊子上有可能會沾到客人之精液，伊會丟到垃圾桶，不知道由
  何人處理；被告壬○○都是在櫃檯，伊下班是跟被告壬○○領薪水
  等語（見本院卷一第273頁至第276頁）。
⒋證人癸○○於偵查時結證稱：伊在本案養生館幫客人按摩，有時
  候會幫客人「做手工」，即幫男性客人按摩生殖器直到射精，
  1名客人的報酬是1,000元，前檯工作是收錢，並帶客人上樓，
  要「做手工」的客人要跟前檯工作人員說，前檯工作人員帶客
  人上樓時，會跟伊說客人是否要「做手工」等語（見他卷第23
  7頁至第238頁），又證稱：伊去本案養生館面試時，面試人員
  有提到要幫客人按摩及「半套」，「半套」是用手按摩直到客
  人射精，可以抽成1,000元，店裡負責帶人的有時候是Lisa即
  丙○○，有時候是「阿天」，「阿天」好像姓「侯」，他們會把
  客人帶到房間，再用電話通知伊到房間；伊的薪水是每月算1
  次，「發哥」會用1張表記載伊這個月接多少客人，客人若有
  加「半套」，則是當天下班直接跟櫃檯拿，當作是小費等語（
  見他卷第332頁至第333頁）。
⒌證人陳艾昀於偵查時結證稱：伊到本案養生館面試時，有人告
  知伊工作內容為油壓、指壓及腳底按摩，有告訴伊會跟客人從
  事「半套」性交易，即用手去碰觸男客的生殖器摩擦，使男客
  射精的性交易，伊上班當日進行第1次「半套」性交易，可以
  抽成800元，之後就是抽成1,000元，男客來本案養生館，店裡
  會叫比較不忙的小姐去讓男客挑選，如果是純按摩就只會叫1
  名小姐去包廂，不會叫好幾名小姐去給客人選，一般「半套」
  性交易是1小時，外籍客人就只有40分鐘等語（見他卷第248頁
  ）。
⒍證人LOH LYNN於偵查時證稱：伊到本案養生館面試時，有人告
  知伊是要做「半套」性交易，即用手去碰觸男客的生殖器摩擦
  直到射精，幫男客做性交易可以分到900元至1,000元等語（見
  他卷第294頁）。
⒎證人丙○○於偵查時結證稱：公司是櫃檯「發哥」收錢，薪水是
  「發哥」給的，伊跟「發哥」都會應徵小姐，伊會跟小姐留資
  料，是否錄取由「發哥」決定，錄取之後由伊排班，伊不用負
  責跟客人介紹消費，「發哥」跟「小天」都會詢問客人等語（
  見他卷第544頁、第546頁），又於審理中結證稱：伊於偵查時
  所述實在，「發哥」是被告壬○○，「小天」是被告己○○等語（
  見本院卷二第71頁至第72頁）。
⒏被告壬○○於警詢中陳稱：其知道吉田勝到店裡要做「半套」性
  交易，是由其朋友綽號「阿睿」即被告丁○○帶來的，其是本案
  養生館的老闆兼現場負責人，工作內容是接電話、收錢、作帳
  及發員工薪水，客人都是由其員工被告己○○、丙○○接待，並介
  紹按摩師及服務內容，其同意按摩師或店內小姐可以在店裡從
  事「半套」性交易，因為接手本案養生館快2年，店內生意不
  佳，才改為提供客人「半套」性交易，員工將客人帶上樓後付
  款，再由員工將錢交給其，小姐可以拿1,000元等語（見他卷
  第500頁至第502頁），又於偵查時供稱：其是本案養生館的現
  場負責人兼老闆，大家都叫其「發哥」，負責在櫃檯接電話及
  收錢，其盤下這家店1年多快2年，因為經營不好，就有讓客人
  做性交易，只有特定的小姐有做；被告己○○是養生館的員工，
  負責帶客人等語（見他卷第539頁至第541頁）。
⒐被告己○○於偵查時自陳：108年10月2日的客人，是由其帶上樓
  ，並將小姐帶進去給客人挑選，其不會說日語，櫃檯即被告壬○○告知其收3,000元，其就跟日本客人收3,000元，收了以後交
  給樓下的櫃檯等語（見他卷第542頁至第543頁）。
⒑由證人子○○、庚○○、癸○○、陳艾昀及LOH LYNN之上揭證述，可
  知本案養生館經營之業務項目包括「半套」性交易，於面試之
  初即與有意願之按摩師談妥提供「半套」性交易之服務內容及
  報酬，並與「無料案內所」相互配合，以介紹日本男性觀光客
  前往本案養生館從事「半套」性交易，而被告壬○○為該養生館
  之實際負責人，綜理店內事務及發放員工薪資，對於店內所營
  事項自知之甚詳，是被告壬○○於警偵時所陳本案養生館有提供
  客人「半套」性交易乙節，應屬非虛。復依證人小野利行、癸○○、丙○○、被告壬○○及己○○所述，足證被告己○○在本案養生館
  內負責接待客人，於108年10月2日係其負責引導小野利行及吉
  田勝至房間內、通知庚○○及辛○○等人至房間內供伊等挑選，並
  分別收取交易對價3,000元，再轉交給在櫃檯之被告壬○○，綜
  以上情，堪認被告壬○○與「無料案內所」有合作關係，透過「
  無料案內所」員工之介紹，提供本案養生館予如附表一所示之
  女子從事「半套」性交易，並指示被告己○○引導小野利行及吉
  田勝前往房間、帶領上開女子供伊等挑選及收取費用之事實。
  是被告壬○○辯稱：其沒有提供性服務云云；被告己○○辯稱：其
  僅從事清潔工作，沒有引導客人挑選女性及收費云云，均非可
  採。
⒒至證人即本案養生館之按摩師唐玉珠、趙芊柔、林詩苓、闕綺
  及張紫晴雖均證稱：伊等沒有在本案養生館從事性交易，沒有
  看過或聽說本案養生館內有「半套」或「全套」性交易等語（
  見他卷第255頁、第266頁至第267頁、第302頁、第306頁、第3
  11頁至第314頁、第320頁至第322頁、第352頁至第354頁）；
  證人即現場客人王岱崇證稱：伊於108年10月2日在本案養生館
  全身按摩為1小時2,300元，店家沒有跟伊推薦過「半套」或「
  全套」等語（見他卷第276頁至第277頁、第281頁至第282頁）
  ，惟酌以證人唐玉珠、趙芊柔、林詩苓、闕綺及張紫晴為被告
  壬○○僱用之按摩師，並在本案養生館內工作，具有相當之利害
  關係，難保非無避重就輕或袒護之虞。又依證人癸○○、陳艾昀
  及被告壬○○所述，可知本案養生館除特定按摩師提供「半套」
  性交易外，亦有提供純按摩服務，是證人唐玉珠、趙芊柔、林
  詩苓、闕綺及張紫晴非無可能因伊等負責之服務項目不同，而
  不知本案養生館內所營之性交易。又證人王岱崇僅因消費純按
  摩服務，而未接觸關於該店內性交易服務之事，尚難以此為有
  利於被告壬○○之認定。
㈥被告壬○○等6人間均有媒介、容留如附表一所示之女子為猥褻行
  為之犯意聯絡及行為分擔，為共同正犯：　
⒈按共同正犯之意思聯絡，不限於事前有所協議，其於行為當時
  ，基於相互之認識，以共同犯罪之意思參與者，亦無礙於共同
  正犯之成立（最高法院111年度台上字第2324號判決意旨參照
  ）；若共同實施犯罪行為之人，在共同意思範圍內，各自分擔
  犯罪行為之一部，相互利用他人之行為，以達其犯罪之目的，
  其成立不以全體均參與實施犯罪構成要件之行為為要件；參與
  犯罪構成要件之行為者，固為共同正犯；以自己共同犯罪之意
  思，參與犯罪構成要件以外之行為，或以自己共同犯罪之意思
  ，事前同謀，而由其中一部分人實行犯罪之行為者，亦均應認
  為共同正犯，使之對於全部行為所發生之結果，負其責任。蓋
  共同正犯，於合同意思範圍內，組成一共犯團體，團體中任何
  一人之行為，均為共犯團體之行為，他共犯均須負共同責任，
  初無分別何一行為係何一共犯所實施之必要（最高法院92年度
  台上字第2824號判決意旨參照）。
⒉查如附表一所示之女子從事之「半套」性交易，係以手套弄男
  性生殖器，屬性交以外足以滿足性欲之情色行為，屬猥褻行為
  。本案被告子○○以「無料案內所」之名義對外營業，指示被告
  甲○○○及丁○○為上述㈢之行為；被告甲○○○則依指示向客人說明
  、介紹本案養生館之「半套」性交易；被告壬○○經營本案養生
  館，提供場所予如附表一所示之女子從事「半套」性交易，審
  酌其等行為時均為成年人，有個人戶籍資料可參（見本院卷一
  第41頁、第45頁、第53頁），且心智正常並具有相當之社會歷
  練經驗，對於上開行為係媒介、容留他人為猥褻行為以營利應
  有認知，仍意欲為之，應有媒介、容留猥褻行為以營利之犯意
  甚明。又「無料案內所」所介紹者係「半套」性交易，而可向
  本案養生館收取1,200元，被告丁○○負責開車載送客人，並須
  收取「無料案內所」應分得之金錢，再交予被告戊○○處理帳務
  ，被告丁○○及戊○○既為經手相關金錢之人，對於「無料案內所
  」與本案養生館相互配合而媒介、容留從事猥褻行為一事，當
  有所認識。又本案養生館內兼有提供純按摩與「半套」性交易
  ，就按摩師之挑選及收費有所不同，被告己○○於本案中負責引
  導小野利行、吉田勝至房間內、帶領女子供伊等挑選及收取費
  用，自應知悉小野利行、吉田勝至本案養生館乃從事「半套」
  性交易，惟其等仍均有意參與其中，分別負責上述工作，堪認
  其等有媒介、容留成年女子猥褻行為以營利之犯意，亦屬明確
  。是被告丁○○及戊○○辯稱其等不知情云云，實難採信。
⒊承上，被告壬○○等6人於行為當時，均具有媒介、容留猥褻行為
  以營利之犯意，且所為均係不可或缺之內部分工行為，雖因分
  工不同而未必均認識媒介、容留如附表一所示之「半套」性交
  易之整體犯罪細節，然其等既在合同意思範圍內，相互利用一
  部行為，以共同達成媒介、容留如附表一所示之女子從事「半
  套」性交易之犯罪目的，自有犯意聯絡及行為分擔，而應同負
  全責，均論以共同正犯。
㈦綜上所述，被告壬○○等6人所辯均不足採信，本案事證明確，被
  告壬○○等6人之犯行已堪認定，均應依法論科。
論罪科刑之法律適用：
㈠論罪部分：
⒈按刑法第231條規定為意圖使男女與他人性交或猥褻之行為，而
  引誘、容留或媒介以營利者，其處罰之對象為引誘、容留或媒
  介之人，犯罪構成要件乃以行為人主觀上有營利及使男女與他
  人為性交或猥褻行為之犯意，客觀上有引誘、容留或媒介之行
  為為已足，屬於形式犯。故行為人只要以營利為目的，有使男
  女與他人為性交或猥褻行為之意圖，而著手引誘、容留或媒介
  行為，即構成犯罪；至該男女與他人是否有為性交或猥褻之行
  為，則非所問，亦不以媒介行為人取得財物或利益，始足當之
  。又所稱「媒介」，指居間介紹，使男女因行為人之介紹牽線
  行為而能與他人為性交、猥褻；「容留」指提供為性交、猥褻
  之場所而言，如行為人引誘、媒介於前，復加以容留在後，其
  引誘、媒介之低度行為應為容留之高度行為所吸收（最高法院
  94年度台上第6002號判決意旨可參）。
⒉查被告壬○○等6人共同居間介紹小野利行、吉田勝至本案養生館
  與如附表一所示之成年女子為「半套」性交易服務，並將本案
  養生館提供為猥褻場所，核屬刑法第231條所稱之「媒介」及
  「容留」行為。其等既已有如附表一所示之媒介、容留行為，
  縱庚○○與小野利行尚未完成「半套」性交易，辛○○與吉田勝尚
  未開始「半套」性交易，依前開說明，自不影響本條犯罪之成
  立。是核被告壬○○等6人所為，均係犯刑法第231條第1項前段
  圖利容留猥褻罪。又其等媒介之低度行為應為容留之高度行為
  所吸收，均不另論罪。
⒊起訴書之證據並所犯法條欄內雖記載被告壬○○等6人涉犯意圖使
  女子與他人為猥褻行為而媒介以營利之罪嫌，惟犯罪事實欄內
  業已敘及在本案養生館內容留猥褻行為之事實，本院自得予以
  審究，復因二者屬同一條項之罪，自毋庸變更起訴法條，附此
  敘明。
⒋被告壬○○等6人間就如附表一所示之犯行，具有犯意聯絡及行為
  分擔，應論以共同正犯。
⒌按刑法第231條第1項之處罰客體係容留、媒介等行為，並非性交、猥褻行為，亦即其罪數應以容留、媒介等行為（對象）定之；苟其容留、媒介「同一人」而與他人為多次性交易，在綜合考量行為人之犯意、行為狀況、社會通念及侵害同一法益下，依社會通念，認刑罰上予以單純一罪評價，始符合刑罰公平原則者，固應僅以一罪論；至於容留、媒介「不同女子」為性交易行為部分，其行為之時間、地點明顯可以區隔，各行為可分而具有獨立性，自應分別論罪（最高法院109年度台上字第4531號、107年度台上字第4813號判決意旨參照）。查被告壬○○等6人係先後容留庚○○與小野利行、辛○○與吉田勝在個別包廂內為猥褻行為，各係時間、空間、對象均可區別，彼此間已具有獨立性，犯意各別，行為互殊，自屬數罪，應分論併罰。
㈡科刑部分：
⒈爰以行為人之責任為基礎，依刑法第57條各款規定，審酌被告
  壬○○等6人不思以正途取財，以容留他人從事猥褻行為圖利，
  破壞善良風俗，所為實不可取，並兼衡其等於本案分工情形與
  參與程度、所獲利益之數額、犯罪目的、手段、所生危害程度
  、於犯後均否認犯行，未見悔意之態度，暨被告壬○○為國中畢
  業之智識程度（見本院卷一第41頁），於審理中自述：其於案
  發時經營本案養生館，月收入約2至3萬元，無人須其扶養等語
  之家庭生活狀況（見本院卷二第184頁）；被告己○○為高職肄
  業之智識程度（見本院卷一第61頁），於審理中自述：其於案
  發時是本案養生館之員工，月收入約3萬元，須扶養父親等語
  之家庭生活狀況（見本院卷二第252頁）；被告子○○為高中畢
  業之智識程度（見本院卷一第45頁），於審理中自述：其於案
  發時擔任皇朝控股公司及「日台遊資訊社」之實際負責人，因
  皇朝控股公司所獲之盈餘均用以填補「日台遊資訊社」虧損，
  而無收入，須扶養配偶等語之家庭生活狀況（見本院卷二第18
  5頁）；被告戊○○為高中畢業之智識程度（見本院卷一第49頁
  ），於審理中自述：其於案發時是公司的登記負責人，月收入
  約3萬元，與兄長、父親共同扶養母親等語之家庭生活狀況（
  見本院卷二第185頁）；被告甲○○○為高中肄業之智識程度（見
  本院卷一第53頁），於審理中自述：其於案發時負責接待日本
  客人，月收入約3萬元，無人須其扶養等語之家庭生活狀況（
  見本院卷二第185頁）；被告丁○○為高職畢業之智識程度（見
  本院卷一第57頁），於審理中自述：其於案發時從事司機工作
  ，月收入約3萬元，須扶養子女等語之家庭生活狀況（見本院
  卷二第185頁）等一切情狀，分別量處如附表一所示之刑，並
  就被告己○○、戊○○、甲○○○及丁○○所宣告刑之部分，併諭知易
  科罰金之折算標準。
⒉定應執行刑之說明：審酌被告壬○○等6人所犯如附表一編號1及2
  所示之罪不法與罪責程度，所犯數罪之罪名均相同，各次犯罪
  之手段、方法、過程、態樣亦屬雷同，均侵害同一社會法益，
  並衡以刑罰對受刑人造成之痛苦程度，將隨刑度增加而生加乘
  效果，而非以等比方式增加，應從應報、預防之刑罰目的及實
  現刑罰經濟的功能等總體情狀綜合判斷，定其應執行之刑如主
  文所示，並就被告己○○、戊○○、甲○○○及丁○○所定之刑部分，
  併諭知易科罰金之折算標準。　
㈢沒收部分：
⒈犯罪所得部分：
⑴按犯罪所得，屬於犯罪行為人者，沒收之；於全部或一部不能
  沒收或不宜執行沒收時，追徵其價額，刑法第38條之1第1項前
  段及第3項分別定有明文。次按2人以上共同犯罪，關於犯罪所
  得之沒收、追繳或追徵，倘個別成員並無犯罪所得，且與其他
  成員對於所得亦無事實上之共同處分權時，同無利得可資剝奪
  ，特別在集團性或重大經濟、貪污犯罪，不法利得龐大，一概
  採取絕對連帶沒收、追繳或追徵，對未受利得之共同正犯顯失
  公平；又所謂各人「所分得」，係指各人「對犯罪所得有事實
  上之處分權限」，法院應視具體個案之實際情形而為認定：倘
  若共同正犯各成員內部間，對於不法利得分配明確時，固應依
  各人實際分配所得沒收；然若共同正犯成員對不法所得並無處
  分權限，其他成員亦無事實上之共同處分權限者，自不予諭知
  沒收；至共同正犯各成員對於不法利得享有共同處分權限時，
  則應負共同沒收之責。至於上揭共同正犯各成員有無犯罪所得
  、所得數額，係關於沒收、追繳或追徵標的犯罪所得範圍之認
  定，因非屬犯罪事實有無之認定，並不適用嚴格證明法則，無
  須證明至毫無合理懷疑之確信程度，應由事實審法院綜合卷證
  資料，依自由證明程序釋明其合理之依據以認定之（最高法院
  104年度台上字第3937號判決意旨參照）。　
⑵查如附表一所示之女子對小野利行、吉田勝在本案養生館接受
  「半套」性交易，均已將3,000元之對價支付該養生館乙情，
  業據證人小野利行及吉田勝證述在卷（見他卷第74頁、第78頁
  ），堪認如附表一編號1及2所示之犯行，犯罪所得各為3,000
  元。又被告壬○○供陳：本案養生館是3,000元要退被告子○○的
  公司1,200元，但108年10月2日還來不及退等語（見他卷第557
  頁）；被告丁○○供稱：伊公司跟本案養生館拆帳，本案養生館
  是1,800元，其餘金額由伊帶回去交予被告戊○○，一般而言是
  其直接跟客人拿，但案發當日其剛好去廁所，就請客人拿給本
  案養生館，其還沒有拿到錢，警察就衝進來等語（見他卷第54
  7頁、第557頁）；證人庚○○證稱：伊是下班跟被告壬○○領薪水
  等語（見本院卷一第275頁）。參以上開性交易均未實際完成
  ，亦無證據足認被告壬○○已將本案養生館收得之上開不法利得
  分配予其他共犯或如附表一所示之女子，應認如附表一所示之
  犯罪所得仍為被告壬○○實際支配，而應對被告壬○○宣告沒收之
  。
⑶被告壬○○供陳：警方在本案養生館扣得3,000元等物品，其有在
  現場，當日吉田勝進入該館內消費，由被告己○○直接向吉田勝
  收取3,000元後，馬上拿到櫃檯全數交給其；扣案之贓款3,000
  元是日本客人消費的金額等語（見他卷第500頁，本院卷二第9
  5頁），是認扣案如附表二編號1所示之贓款3,000元，屬被告
  壬○○所有如附表一編號2所示之犯罪所得，應於其該次犯行項
  下宣告沒收。又被告壬○○所有如附表一編號1所示之犯罪所得
  ，雖未經扣案，仍應諭知沒收之，並於全部或一部不能沒收或
  不宜執行沒收時，追徵其價額。
⒉犯罪所用之物部分：　
⑴按供犯罪所用、犯罪預備之物或犯罪所生之物，屬於犯罪行為
  人者，得沒收之，刑法第38條第2項前段定有明文。
⑵扣案如附表二編號2至11所示之物品，經被告壬○○於偵查時及審
  理中坦稱：型號S8的手機（本院按：即Samsung Galaxy S8《SM
  -G950FD》智慧型手機）為其所有，用以跟養生館內的同事聯絡
  ；潤滑液是在當天日本客人消費的包廂內查獲，用途是按摩精
  油，監視器是用來監視店內出入的人員，除手機以外之其他物
  品均是作為營業使用等語（見本院卷二第95頁，他卷第106頁
  ），足認為扣案如附表二編號2至11所示之物品，係供被告壬○○為本案犯罪所用之物，應宣告沒收之。　　　　　
⑶扣案如附表二編號12所示之IPAD，經被告子○○於偵查時供陳：
  其店裡都是用IPAD跟客人介紹，邱顯堯遭扣案的物品是其公司
  的等語（見他卷第555頁、臺北地檢署108年度偵字第24630號
  卷《下稱24630偵卷》第107頁至第108頁）；被告甲○○○於警詢中
  供稱：其工作內容會使用到該IPAD，會使用到裡面的APP SKYP
  E聯絡客人解說及介紹等語（見他卷第465頁）；證人乙○○於警
  詢中亦證稱：扣案IPAD是案發當日在現場的那位日本女生所操
  作等語（見他卷第360頁），堪認為供本案犯行所用之物，且
  被告子○○為事實上處分權人而為其所有，應對其宣告沒收之。
⑷被告丁○○於警詢中雖供稱：其有開過ALP-6902號賓士車、ASH-1
  002號等兩輛車來接待客人，於108年10月2日是駕駛ALP-6902
  號賓士車搭載日本客人共2次，另一輛宣傳車，其不確定由何
  人駕駛等語（見他卷第449頁、第547頁），惟臺北市政府警察
  局中山分局代保管之ALP-6902號賓士車（見24630偵卷第11頁
  ），車主為「詹明德」；扣案之車牌號碼00-0000號自用小客
  車（見24630偵卷第13頁），車主為「皇朝電子有限公司」等
  情，有車輛詳細資料報表及公路監理電子閘門資料存卷可考（
  見他卷第53頁，本院卷二第276頁以下），尚難認屬於被告子○○所有。至車牌號碼000-0000號之自用小客車，因未於本案犯
  行中使用，自非屬於供犯罪所用之物，故均不予宣告沒收。
⑸其餘扣案之行動電話部分，被告壬○○等6人均稱與本案無關，未
  於本案犯行聯繫使用等語（見本院卷二第95頁至第96頁），且
  無證據可認係供犯罪所用之物，均不予宣告沒收。又其他扣案
  物品，亦乏證據證明與本案犯行有直接關聯性，爰均不予沒收
  ，附此敘明。
⒊被告壬○○及子○○所犯本案犯行有宣告多數沒收之情形，依刑法
  第40條之2第1項規定，所宣告之多數沒收，併執行之。
據上論斷，應依刑事訴訟法第299條第1項前段，刑法第231條第1
項前段、第28條、第41條第1項前段、第51條第5款、第38條第2
項前段、第38條之1第1項前段、第3項、第40條之2第1項，刑法
施行法第1條之1第1項，判決如主文。
本案經檢察官李尚宇提起公訴，檢察官李山明到庭執行職務
中　　華　　民　　國　　111 　年　　7 　　月　　28　　日
                  刑事第六庭  審判長法  官  黃傅偉
                                    法  官  李佳靜
                                    法  官  洪翠芬
上正本證明與原本無異。
如不服本判決應於收受送達後20日內向本院提出上訴書狀，並應
敘述具體理由；其未敘述上訴理由者，應於上訴期間屆滿後20日
內向本院補提理由書（均須按他造當事人之人數附繕本）「切勿
逕送上級法院」。因疫情而遲誤不變期間，得向法院聲請回復原
狀。
                                    書記官  蘇瑩琪
中　　華　　民　　國　　111 　年　　7 　　月　　29　　日
附錄本案論罪科刑法條全文：
中華民國刑法第231條
（圖利使人為性交或猥褻罪）
意圖使男女與他人為性交或猥褻之行為，而引誘、容留或媒介以
營利者，處5年以下有期徒刑，得併科10萬元以下罰金。以詐術
犯之者，亦同。
公務員包庇他人犯前項之罪者，依前項之規定加重其刑至二分之
一。
附表一：
編號 行為內容 媒介、容留之成年女子 主文 1 108年10月2日晚間之某時，由子○○指示甲○○○，向前來「無料案內所」詢問之小野利行介紹性交易資訊，於雙方談妥以手搓揉男客之生殖器至射精為止之猥褻服務（下稱「半套」性交易）收取3,000元之對價後，由丁○○駕駛車牌號碼000-0000號銀色賓士車（下稱ALP-6902號賓士車）搭載小野利行至「頂尖高手足體養生館」（下稱本案養生館），再由壬○○指示己○○負責引導小野利行、帶領庚○○等女性員工供小野利行挑選及收取費用，以此方式媒介、容留庚○○在本案養生館內與小野利行從事「半套」性交易，其等約定本案養生館可分得1,800元（含庚○○之酬勞1,000元），其餘1,200元則歸「無料案內所」，應由丁○○帶回交予戊○○而營利。嗣於庚○○為小野利行撫摸生殖器之過程中，遭員警當場查獲，尚未完成「半套」性交易。 庚○○ 壬○○、子○○共同犯圖利容留猥褻罪，各處有期徒刑捌月。 己○○、戊○○、甲○○○、丁○○共同犯圖利容留猥褻罪，各處有期徒刑肆月，如易科罰金，均以新臺幣壹仟元折算壹日。 扣案之壬○○所有如附表二編號2至11所示之物、扣案之子○○所有如附表二編號12所示之物均沒收之；未扣案之壬○○所有之犯罪所得新臺幣參仟元沒收之，於全部或一部不能沒收或不宜執行沒收時，追徵其價額。 2 108年10月2日晚間之某時，由子○○指示甲○○○，向前來「無料案內所」詢問之吉田勝介紹性交易資訊，於談妥「半套」性交易收取3,000元之對價後，由丁○○駕駛ALP-6902號賓士車搭載吉田勝至本案養生館，再由壬○○指示己○○負責引導吉田勝、帶領辛○○等女性員工供吉田勝挑選及收取費用，以此方式媒介、容留辛○○在本案養生館內與吉田勝從事「半套」性交易，其等約定本案養生館可分得1,800元（含辛○○之酬勞1,000元），其餘1,200元則歸「無料案內所」，應由丁○○帶回交予戊○○而營利。嗣吉田勝進入浴室欲沖澡，即遭員警當場查獲，故尚未完成「半套」性交易。 辛○○ 壬○○、子○○共同犯圖利容留猥褻罪，各處有期徒刑捌月。 己○○、戊○○、甲○○○、丁○○共同犯圖利容留猥褻罪，各處有期徒刑肆月，如易科罰金，均以新臺幣壹仟元折算壹日。 扣案如附表二編號1所示之壬○○所有之犯罪所得、扣案之壬○○所有如附表二編號2至11所示之物、扣案之子○○所有如附表二編號12所示之物均沒收之。 

附表二：
編號 名稱 數量 所有人 備註 1 贓款（新臺幣） 參仟元 壬○○ 本院109年度刑保字第896號扣押物品清單（下稱896扣押清單）編號2（見本院109年度訴字第520號「扣押物品卷」《下稱本院扣押卷》第31頁） 2 SAMSUNG手機 壹支 壬○○ 896扣押清單編號1（見本院扣押卷第31頁、第53頁） 3 記事本  壹本 壬○○ 896扣押清單編號3（見本院扣押卷第31頁） 4 小姐班表 壹本 壬○○ 896扣押清單編號4（見本院扣押卷第31頁） 5 小姐班表 陸張 壬○○ 896扣押清單編號5（見本院扣押卷第31頁） 6 交接記事本 壹本 壬○○ 896扣押清單編號6（見本院扣押卷第31頁） 7 工作打卡表 肆拾參張 壬○○ 896扣押清單編號8（見本院扣押卷第33頁） 8 信封筆記 肆件 壬○○ 896扣押清單編號9（見本院扣押卷第33頁） 9 電子產品（監視系統主機） 壹臺 壬○○ 896扣押清單編號10（見本院扣押卷第33頁） 10 潤滑液 壹個 壬○○ 896扣押清單編號11（見本院扣押卷第33頁） 11 小姐名冊 壹件 壬○○ 896扣押清單編號12（見本院扣押卷第33頁） 12 電子產品（IPAD；黑色、粉紅色） 貳臺 子○○（扣押物品清單誤載所有人為邱顯堯，逕予更正） 本院109年度刑保字第1741號扣押物品清單編號4（見本院扣押卷第223頁）